臺灣高等法院臺中分院刑事判決　　　　　　　　　九十一年度上易字第一四四七號
　　上　訴　人　臺灣台中地方法院檢察署檢察官
　　被　　　告　丁○○
　　選任辯護人　周進文
　　被　　　告　甲○○
　　上　訴　人
　　即　被　告　乙○○
　　選任辯護人　林豐順
右上訴人因被告等違反農會法案件，不服臺灣臺中地方法院九十年度易字第二四六八
號中華民國九十一年六月十一日第一審判決（起訴案號：臺灣臺中地方法院檢察署九
十年度偵字第一０八八四號、九十年度選偵字第八號），提起上訴，本院判決如左：
      主  文
原判決關於被告丁○○部分撤銷。
丁○○連續對於有選舉權之人交付財物，而約其選舉權為一定之行使，處有期徒刑肆
月，如易科罰金，以參佰元折算壹日。
其他上訴駁回。
      事  實
一、乙○○係台中縣沙鹿鎮農會會員，於民國九十年一月三日向台中縣沙鹿鎮農會登
    記參選第十四屆會員代表後，為使自己能順利當選，竟基於賄賂有選舉權人之概
    括犯意，連續於登記後九十年一月二十三日（農曆春節）前某日，及九十年一月
    二十二日下午某時，先後至有選舉權之農會會員Ｄ、Ｅ二人家中（姓名年籍住址
    均詳卷），各交付茶葉一袋（內置有半斤罐裝茶葉二罐）予Ｄ、Ｅ，請求渠二人
    於選舉會員代表時給予支持。嗣於九十年一月三十一日十九時二十分許、二十時
    五分許，為法務部調查局台中縣調查站人員，分別在Ｄ、Ｅ家中，各扣得用賸之
    半斤罐裝茶葉一罐（含外裝手提袋）。
二、丁○○係台中縣沙鹿鎮農會會員，於上開期間向台中縣沙鹿鎮農會登記參選第十
    四屆會員代表後，為使自己能順利當選，竟基於賄賂有選舉權人之概括犯意，連
    續於登記後九十年一月二十三日（農曆春節）、九十年一月二十六日及九十年一
    月二十四日時，先後至有選舉權之農會會員Ａ、Ｂ、Ｃ三人家中（姓名年籍住址
    均詳卷），各交付茶葉一袋（內置有半斤罐裝茶葉二罐）予Ａ、Ｂ、Ｃ，請求渠
    三人於選舉會員代表時給予支持。嗣於九十年一月三十一日十九時二十分許、二
    十時五分許，為法務部調查局台中縣調查站人員，分別在Ａ、Ｂ、Ｃ家中，各扣
    得用賸之半斤罐裝茶葉一罐（含外裝手提袋）。
三、案經法務部調查局台中縣調查站移送台灣台中地方法院檢察署檢察官偵查起訴。
      理  由
壹、被告乙○○、丁○○部分
一、訊據被告乙○○、丁○○，固均坦承參選台中縣沙鹿鎮農會會員代表，惟均矢口
    否認有賄選之行為，乙○○辯稱：伊只有打電話向Ｄ、Ｅ拜票，伊不知茶葉一事
    ，調查員在伊家中也沒有扣到任何證物云云。丁○○辯稱：被告擔任里長十餘年
    ，為廣結善緣，平時即有贈送薄禮習慣，對象不限於農會會員，尚不得以贈送期
    間洽為農會代表選舉前夕而認定犯罪，且伊未交付茶葉予編號Ｂ證人云云。
二、本院查：
  (一)證人Ａ於九十年一月卅日調查站訊問時證稱：「（查扣之茶葉）確是我所有並由
    貴站至我住所搜索時查扣。而該茶葉是由興安里里長丁○○在今年春節送給我的
    ，當時丁○○是送給我一斤茶葉禮盒，但已食用其中的半斤茶葉，因此貴站到我
    處所搜索時，僅剩半斤茶葉（即提示之茶葉），並已由貴站人員查扣」「沙鹿鎮
    興安里里長丁○○今年春節攜帶茶葉向我拜年時，有向我提及他有登記參選沙鹿
    鎮農會第十四屆會員代表，並希望我能投票支持他參選沙鹿鎮農會第十四屆會員
    代表」等語，再於同日檢察官偵查訊問時證稱：「扣案之茶葉是興安里里長丁○○於今年春節送給我的，當時丁○○送我一斤茶葉禮盒」「他送茶葉給我，並向
    我拜票時，有向我提起他有登記參選沙鹿鎮農會第十四屆會員代表，並希望我投
    票支持他」等語。證人Ｂ於九十年一月卅日調查站訊問時證稱：「大約在農曆新
    年初三或初四（詳細日期記不清楚）下午，我剛好在照顧兩個孫子，忽然有一中
    年男子到我家敲門，該男子身高不高，年約五、六十歲，我開門問他有何事，他
    告訴我他是農會會員代表參選人，並拿一張他參選的宣傳單給我，請我在選舉時
    支持他，該男子即將前述扣押之茶葉一袋兩小罐強行送給我，我沒有接受並告訴
    他不要送，但該男子堅持要送，在互相推擠時我的孫子正好在吵鬧，我一轉身照
    顧小孩，該男子就自行將茶葉放置我客廳內的茶几上便快步離去．．，因連日下
    雨而且我家孫子已將該男子所留之農會選舉宣傳單撕碎丟棄，我因不認識該男子
    所以無法將茶葉退還」「該男子來過我家中兩次，第一次約在過年前是純粹來拜
    票沒有帶茶葉，第二次就是前述初三或或初四那天來送茶葉那次」「經我詳視該
    四人身份證正本後，印象所及身份證姓名為丁○○之照片與至我家中饋贈茶葉之
    男子面容相似．．」等語，再於同日檢察官偵查訊問時證稱：「扣案之茶葉是丁○○（依身分證照片指認）於今年春節送給我的」等語。
  (二)證人Ｄ於九十年一月卅一日調查站訊問時證稱：「是的，貴組人員依法在我居住
    之台中縣沙鹿鎮○○里○○路八十號執行搜索時，我本人確實在場，所查扣包裝
    袋為『富貴連年』之高山茶半斤係沙鹿鎮農會會員代表候選人乙○○在九十年一
    月廿二日（農曆八十九年十二月廿八日）下午至我住處拜訪，渠表示此次沙鹿鎮
    農會會員代表選舉競爭激烈，渠怕選不上，希望我能支持渠，屆時投渠乙票，以
    利渠當選。我與渠閒聊後，吳某告辭離去，隨後手拿前述包裝袋為『富貴連年』
    之高山茶一斤（二罐各為半斤）硬塞給我，但我推辭不受，吳某遂將該一斤茶葉
    放置客廳桌上即行離去，我因行動不便，迨我追至門口時，吳某已騎車離去。春
    節期間，親友來訪，我及家人遂將該茶葉其中半斤拆開，泡茶招待親友，故貴組
    人員依法執行搜索時，僅剩半斤茶葉」等語。再於同日檢察官訊問時證稱：「扣
    案之茶葉是沙鹿鎮農會代表候選人乙○○在九十年一月廿二日下午在我家送給我
    的」「他送茶葉給我時，有向我表示這次沙鹿鎮農會會員代表選舉競爭激烈，其
    怕選不上，希望我支持他，以利當選，我不收他的茶葉，他硬是塞給我」等語。
    證人Ｅ於九十年一月卅一日調查站訊問時證稱：「今年農曆春節前幾天，我同埔
    子里內之乙○○至我家中，拿了乙袋茶葉（如提示扣押物），袋內裝有兩罐茶葉
    ，每罐各半斤，進門後即直接放在我客廳內，隨後向我表示係來拜訪我，另其參
    選沙鹿鎮農會會員代表，選舉時才拜託支持一下，吳某說完後即離去，事後我有
    開啟該兩罐茶葉使用，其中乙罐已用完，另乙罐尚未用完，即遭貴站今日搜索時
    查扣」等語，再於同日檢察官偵查訊問時證稱：「扣案之茶葉是乙○○於春節前
    幾天到我家，進到我家後就置於客廳，向我表示是來拜訪我，並表示他參與沙鹿
    鎮農會的會員代表，希望我能投票支持他。之後，我有打開使用該等茶葉，其中
    一罐已經用完，另一罐尚未用完」等語。
  (三)原審於九十一年六月四日訊問時，當庭勘驗分別於被告丁○○及證人Ａ、Ｂ、Ｃ
    住處查扣之茶葉禮盒，其中被告丁○○所有之茶葉禮盒十四袋「外面紅色紙盒包
    裝，印有『富貴連年』等字樣，紙袋上並未印有任何公司行號、名稱等，裡面有
    兩罐紙製淡綠色的罐子上印『冬茶』、側面印『高山茶』亦無印公司行號名稱」
    且與證人Ａ、Ｂ、Ｃ被查扣的茶葉禮盒包裝、內部罐子完全一樣等情，有訊問筆
    錄可考。又，右揭事實，既業據證人Ａ、Ｂ、Ｄ、Ｅ檢察官偵查時證述明確，證
    人等於接受訊問前，檢察官復告知證人保護法內容，對其等可能應負之刑事責任
    及該法律就供述相關犯罪事實可得享受之刑責減免為說明，參酌在證人等住處查
    獲之茶葉禮盒，證人等與被告丁○○、乙○○復有鄰里鄉親關係且無任何嫌隙，
    故證人等應係被查扣證物後不得已方吐出實情，非故意陷害被告二人甚明。
  (四)證人Ｃ於調查站及檢察官訊問時雖稱，伊係農會贊助會員，並無選舉權。另於原
    審訊問時稱，被告丁○○係贈送茶葉禮盒之對象係伊之父親蔡木火，因伊父親不
    喝茶葉而池茶枝，遂將該茶葉交給伊。過去年節丁○○均會送禮物予伊父親，伊
    父親亦多次請丁○○代購茶枝，伊父親並非農會會員各云云。然查：I依原審卷
    附台中縣沙鹿鎮農會九十一年五月十六日沙鎮農會務字第二五五號函所示，證人
    Ｃ早於七十二年八月十五日即依雇農身分申請加入該農會正式會員，並於七十二
    年十月廿四日第九屆第十六次理事會審查通過，證人Ｃ既係為該農會正式會員，
    故第十四屆農事小組選舉有選舉權等語，是證人Ｃ所稱，伊無選舉權云云顯非事
    實。II證人Ｃ父親不喝茶葉，僅泡茶枝，且曾多次託被告丁○○代為購買，已據
    證人Ｃ證述明確，則被告既明知蔡木火不喝茶葉，何以以茶葉相贈？是證人Ｃ前
    開所證，被告丁○○未請託拜票云云應非事實。綜上所述，被告等所辯，應係卸
    責之詞，不足採信。本件事證明確，被告犯行應堪認定。
  (五)證人Ａ嗣於原審訊問時改稱，被告丁○○於年節均有送禮之習慣且於交付上開茶
    葉時未向伊拜票。證人Ｂ於原審時證稱：送茶葉之人非被告丁○○。證人Ｄ於原
    審及本院調查時證稱：被告乙○○確有交付茶葉，但未提到選舉之事。證人Ｅ於
    原審及本院調查時證稱：乙○○有至伊家中，但當時伊人在樓上，並未看見被告
    乙○○攜帶茶葉，是在過了兩天，太太發現有兩罐茶葉各云云。查基於人類趨利
    避害之本能，在排除調查人員違法取供情形下，案重初供應符合一般事理，證人
    Ａ、Ｂ、Ｄ、Ｅ等人於調查站人員及檢察官訊問時已證述明確如上，且有扣案茶
    葉及其外觀勘驗結果足以佐證該證詞之真實性，證人等事後翻異應係迴護之詞不
    足採信，併予敘明。
三、按農會法第四十七條之一第一項第二款之對於有選舉權之人行賄罪，係以行為人
    基於行賄之意思，對於有選舉權之人交付財物或其他不正利益，並約其選舉權之
    一定行使或不行使，且所交付之賄賂或不正利益與約為選舉權一定行使或不行使
    間，有相當之對價關係為構成要件。「賄賂」於性質上，自屬對於賄求對象約其
    選舉權之一定行使（不行使）之不法報酬。且該罪之成立與否，除應就行為人之
    主觀犯意及共犯犯意聯絡等心理狀態、行為時之客觀情事，本於邏輯推理為綜合
    判斷外，仍須異時異地，衡以社會常情及經驗法則作為論斷之基礎。本院以被告
    乙○○、丁○○等人贈送茶葉禮盒，請託證人等為選舉權一定之行使，以該禮盒
    之價值，相較本件係農會代表之選舉及送禮之時機等情觀之，應有相當之對價關
    係，核被告乙○○、丁○○所為，均係犯農會法第四十七條之一第一項第二款之
    對於有選舉權人交付財物而約其選舉權為一定之行使罪。被告等分別上開二次犯
    行，均時間緊接、方法相同，各觸犯構成要件相同之罪名，顯均係基於概括犯意
    為之，各應依連續犯規定，論以一罪，並加重其刑。原審就被告乙○○部分，因
    而適用刑事訴訟法第二百九十九條第一項前段，農會法第四十七條之一第一項第
    二款，刑法第十一條前段、第五十六條，罰金罰鍰提高標準條例第二條之規定，
    並審酌被告之品行、犯罪之動機、目的、手段、所生之危害及犯罪後飾詞卸責等
    一切情狀，量處有期徒刑四月，並諭知易科罰金折算標準，其認事用法核無違誤
    ，量刑亦屬允當，被告乙○○上訴意旨猶執陳詞否認犯罪，其上訴為無理由，應
    予駁回。就被告丁○○部分原審不察，遽予無罪之諭知，自有未洽，檢察官上訴
    意旨，指摘原判決不當，非無理由，自應予撤銷改判，爰審酌被告犯罪之動機、
    目的、手段、生活狀況、智識程度、犯罪所為敗壞選舉風氣造成惡質選舉文化影
    響民主制度之正常發展等一切情狀，量處如主文所示之刑，並諭知易科罰金之折
    算標準。
貳、被告甲○○部分
一、公訴意旨另以：被告甲○○係台中縣沙鹿鎮農會第十三屆理事長，其為能連任第
    十四屆理事長，乃於第十四屆理事選舉前，在其所經營之台福公司，指示女兒吳
    家慧、會計蔡美惠為申請加入農會會員之農民代填入會資料及辦理入會手續，並
    積極安排同派系之會員登記參選農會會員代表或參選理事（會員選舉代表，代表
    選舉理事，理事選舉理事長），其為使同派系登記參選會員代表之丁○○、乙○○能順利當選，竟於九十年一月二十三日（農曆春節）前，向王進良購買不詳數
    量之茶葉，交給丁○○及乙○○於春節期間利用拜年名義贈送給有選舉權之會員
    ，請求於投票時支持，而有犯意聯絡之丁○○、乙○○，即分別將茶葉交付有選
    舉權之會員Ａ、Ｂ、Ｃ、Ｄ、Ｅ二人（詳前述）。因認被告甲○○與丁○○、乙○○共同涉犯農會法第四十七條之一第一項第二款之罪嫌云云。
二、按犯罪事實應依證據認定之，無證據不得推定其犯罪事實，又不能證明被告犯罪
    者，應諭知無罪之判決，刑事訴訟法第一百五十四條、第三百零一條第一項分別
    定有明文。又犯罪事實之認定，應憑真實之證據，倘證據是否真實尚欠明顯，自
    難以擬制推測之方法，為其判斷之基礎，最高法院五十三年台上字第六五六號判
    例參照。
三、本件檢察官上訴意旨略以：I被告甲○○參與本件農會理事及理事長選舉，而農
    會理事長選舉，係先由會員選出代表，再由代表選出理事、監事，再由理事選出
    理事長，而理事長必須掌握半數以上之理事選票方能當選，故有意競選理事長者
    莫不從選舉代表時起即佈署自己之支持人選。II被告甲○○指示其女兒吳家慧、
    會計蔡美惠代農民辦理加入會員手續，並積極安排同派系之會員參選會員代表或
    理事。III甲○○於農會選舉期間大量購買茶葉，台中縣調查站之人員在被告甲○○家中扣到茶葉二十盒，且測謊時呈說謊反應。Ⅳ甲○○佈署之代表即被告丁○○、乙○○因分別行賄會員Ａ、Ｂ、Ｃ、Ｄ、Ｅ被查獲等語。訊之被告甲○○，
    固坦承幫農民代填加入會員資料，及受有意參選會員代表或理事之人委託辦理登
    記之事實，惟否認有何交付茶葉給被告丁○○、乙○○用以賄賂會員之行為，辯
    稱：伊當時係台中縣沙鹿鎮農會理事長、台中縣議會議員，為服務會員及選民，
    方於服務處受農民之委託辦理加入會員之手續或依農會選舉罷免辦法第十三條、
    第十四條之規定，受有意參選會員代表或理事之會員之委託代填各項申請資料及
    登記，又被查扣之茶葉二十盒，係伊於春節前向廣興茶行之蔡國敏所買，當時共
    買五十斤（一斤一盒），每斤新台幣（下同）一千四百元，總價七萬元，其中二
    十五斤，係代蔡順鑫購買，由伊先以支票給付全部價金，伊所購之該二十五斤茶
    葉平時招待客人已用去五斤等語置辯。
四、經查：
  (一)農會選舉罷免辦法第十三條規定：「農會選舉候選人登記，均應自公告受理候選
    人登記之日起五日內，填具候選人登記申請書並檢附有關證件向各該農會辦理登
    記。其登記為上級農會理事、監事候選人者，並應檢附所屬基層農會出具之資格
    證明。前項登記，委託他人代為辦理者，應繳驗申請人及受託人之國民身分證、
    並附委託書」、第十四條規定：「農會選舉候選人於登記期間截止前撤回候選人
    登記，應檢具撤回登記申請書，向原受理登記之農會申請繳回登記，逾期不予受
    理。前項撤回委託他人代辦者，應繳驗申請人及受託人之國民身分證，並附加蓋
    原申請登記時所用印章之委託書」，足徵農會各項選舉之登記或撤銷登記，均可
    委託他人辦理，是以被告甲○○受託辦理參選會員代表或理事登記手續，並無任
    何違法之處。被告既有志於參加理事長之競逐，積極佈署同派系者參與農會代表
    之選舉，此係選舉運作之常態，此與本件犯罪構成要件之成立應無關連。
  (二)原審法院於九十一年六月四日當庭勘驗調查人員在被告甲○○、丁○○及證人Ａ
    、Ｂ、Ｃ、Ｄ、Ｅ住處所分別查扣之茶葉結果：「被告吳吳卿被查扣之二十盒茶
    葉完全一樣，外面紅色紙盒包裝，容量六百公克，載有〈極品、高山茶、繪有插
    花之花瓶〉，紙盒上並未印有任何公司行號、名稱等，裡面桶狀罐子上印〈高山
    茶〉亦無印公司行號名稱，桶內有真空包裝茶葉一包；被告丁○○被查扣之十四
    袋茶葉完全一樣，外面紅色紙袋包裝，印有〈富貴連年〉字樣，紙袋上並未印有
    任何公司行號名稱，裡面有兩罐紙製淡綠色罐子，上印有〈冬茶〉，側面印〈高
    山茶〉，亦無印公司行號名稱」「提示證人Ａ、Ｂ、Ｃ被查扣的茶葉有何意見（
    當庭勘驗結果與丁○○被查扣的茶葉包裝、內部罐子完全一樣）？」「在證人Ｄ
    、Ｅ家中查扣的茶葉，有何意見？」｛當庭勘驗證人Ｄ家中查扣茶葉外面紙袋與
    丁○○家中查扣的茶葉紙袋相同，裡面的紙製罐子不同（深綠色、圖畫與丁○○
    家扣到的不同）證人Ｅ家中扣到的與丁○○家扣到的茶葉包裝、內部完全一樣｝
    」等情，是就扣案茶葉禮盒外觀言，無法認定證人等及共同被告住處查獲之茶葉
    係同一來源甚明。
  (三)原審法院九十年十月九日隔離訊問證人王進良、蔡國敏、蔡順鑫時，王進良稱：
    「我在斗度賣茶葉，甲○○平時有一斤、半斤的向我買過茶葉，但今年農曆年前
    沒有向我買茶葉‧‧‧我在農曆年前有次宴會遇到隔壁里里長丁○○，他提過要
    買茶葉，但是後來他打電話來店裡，我不在，我兒子王武耀有賣他茶葉，後來我
    問我兒子才知道是買二十四斤，一斤裝成兩罐」，蔡國敏稱：「我在賣茶葉，今
    年舊曆年前，甲○○有用電話向我購買五十台斤的茶葉，他以前也是常常以電話
    向我買茶葉，過年前賣他的茶葉是每斤一千四百元，屬於冬茶，總共五十包，每
    包一斤，是以真空包裝，用紙罐子裝起來，外面再以紙盒裝，盒子是紅色有花紋
    的，他開票給我，我原來不認識蔡順鑫，我送五十台斤給甲○○時，他說其中二
    十五斤是蔡順鑫要的，叫我幫他送過去，我才認識的，甲○○所開的票款已經包
    括這二十五斤的錢在內了」，蔡順鑫稱：「甲○○是我父親多年好友，我叫他叔
    叔，今年農曆年前我有請甲○○幫我買二十五斤的茶葉，我當時週轉不靈所以請
    甲○○代墊，茶葉是蔡國敏送來」各等語，參酌被告甲○○提出其所簽發用以支
    付向蔡國敏購買茶葉價金日期九十年一月二十日、票號ＡＡ0000000、金
    額七萬元之支票資料，經原審核對結果，該支票確實由蔡國敏在其台中區中小企
    業銀行（現改為台中商業銀行）之帳戶提示兌現，此有該支票照片、蔡國敏之存
    摺、台中商業銀行沙鹿分行九十一年五月三十日中沙鹿字第二四三號函存卷可參
    。
  (四)按測謊鑑定，係依一般人在說謊時，會產生遲疑、緊張、恐懼、不安等心理波動
    現象，乃以科學方法，由鑑定人利用測謊儀器，將受測者之上開情緒波動反應情
    形加以紀錄，用以分析判斷受測者之供述是否違反其內心之真意而屬虛偽不實。
    故測謊鑑定，倘鑑定人具備專業之知識技能，復基於保障緘默權而事先獲得受測
    者之同意，所使用之測謊儀器及其測試之問題與方法又具專業可靠性時，該測謊
    結果，如就有利之供述，經鑑定人分析判斷有不實之情緒波動反應，依補強性法
    則，雖不得作為有罪判決之唯一證據，但非無證據能力，仍得供裁判之佐證，其
    證明力如何，事實審法院有自由判斷之職權；被告經送法務部調查局做測謊，被
    告對於：未送茶葉給會員代表，未送茶葉給黃正宗、蔡再發、乙○○、丁○○等四人等問題，經測試均呈情緒波動反應，應係說謊等情，固有法務部調查局
    鑑定通知書在卷可參，但該測謊鑑定既僅得供裁判之佐證，本案既乏積極事證證
    明被告甲○○有公訴意旨所指犯行，自不得僅以該測謊鑑定作為認定被告犯罪之
    唯一證據。
五、按為訴訟上證明之資料，須通常一般之人均不致於有所懷疑，而得確信其為真實
    之程度者，始得據為有罪之認定。倘其證明尚未達於此一程度，而有合理性懷疑
    存在時，即不得遽認被告犯罪。又，刑事訴訟之被告依法並無自證無罪之義務，
    若控罪所憑之積極證據，在生活經驗上尚不足以排除其他有利被告之合理推斷，
    致不足以證明犯罪事實時，仍不能因被告否認犯罪之辯解不成立，資為無視積極
    證據不足之理由，通觀最高法院七十六年度台上字第四九八六號、三十年上字第
    四八二號、三十年上字第一八三一號等判例所持一貫見解，不難明瞭。綜上所述
    ，本件公訴人所憑之證據，無論直接或間接證據，均尚未達於一般之人均可得確
    信，而無合理之懷疑存在之程度，本院亦查無其他確切証據，足以証明被告甲○○確應負本件罪責，被告之犯行尚屬不能証明。原審以不能證明被告犯罪，而依
    刑事訴訟法第三百零一條第一項規定，諭知無罪之判決，經核認事用法，並無不
    合，檢察官上訴意旨認應就被告予以論罪科刑，而指摘原判決不當，經查為無理
    由，應予駁回。
參、據上論斷，應依刑事訴訟法第三百六十九條第一項前段、第三百六十四條、第三
    百六十八條、第二百九十九條第一項前段，農會法第四十七條之一第一項第二款
    ，刑法第十一條前段，第五十六條，第四十一條第一項前段，罰金罰鍰提高標準
    條例第二條，判決如主文。
本案經檢察官丙○○到庭執行職務。
中      華      民      國      九十一   年       十      月     二     日
                                  臺灣高等法院臺中分院刑事第四庭
                                        審判長法  官  洪  耀  宗
                                              法  官  江  德  千
                                              法  官  劉  登  俊
右正本證明與原本無異。
不得上訴。
                                              書記官  鄧  智  惠
中      華      民      國      九十一   年       十      月     三     日
                                                                        Ｉ
